臺灣高等法院民事裁定　　　　　　　　　96年度抗字第856號
抗　告　人　甲○○
上列抗告人因與相對人乙○○間假扣押事件，對於中華民國96年
4月30日臺灣臺北地方法院96年度裁全字第5776號所為裁定提起
抗告，本院裁定如下：
      主      文
抗告駁回。
抗告訴訟費用由抗告人負擔。
      理      由
一、按債權人就金錢請求或得易為金錢請求之請求，欲保全強制
    執行聲請假扣押者，就其請求及假扣押之原因應釋明之，其
    釋明如有不足，而債權人陳明願供擔保或法院認為適當者，
    法院得定相當之擔保，命供擔保後為假扣押，民事訴訟法第
    526條第1項、第2項定有明文。
二、本件相對人在原法院聲請意旨略以：抗告人於民國 (下同
    )93 年7月間趁伊之配偶罹患重病之際，假藉欲協助伊規避
    遺產稅為由，而向伊取得伊及子女之存摺、印章，並陸續自
    伊及子女在銀行及郵局之帳戶內領取新台幣 (下同)3,000
    萬元，嗣經伊請求返還，抗告人均置之不理，迄至94年2月
    間，抗告人佯稱願以其名下「CBS美語藝術學校」之股權50%
    ，作價3,000萬元轉讓予伊，伊勉予同意，雙方並簽訂契約
    書為證，惟迄今仍未完成轉讓，抗告人亦不配合伊查帳，顯
    見抗告人係出於詐騙之故意，是依民法第184條第1項前段及
    第179條規定，抗告人應返還伊3,000萬元，因恐抗告人以各
    種方式脫產，致日後有不能強制執行之虞，且因資金流向及
    數額尚待詳查，乃先以300萬元為限，聲請假扣押，爰提出
    300萬元提款單、契約書及查帳通知 (見原法院卷5至7頁)以
    為釋明，並願供擔保，以補釋明之不足，請准宣告假扣押等
    情。從而，原法院認相對人所為請求及假扣押之原因，已有
    相當之釋明，並已陳明願供擔保，以補釋明之不足，因酌定
    相當之擔保金額，准如原裁定主文第1項所示假扣押，於法
    並無不合。
三、抗告意旨僅以：相對人並無法指出對伊有何金錢之請求權存
    在，或有何得易為金錢之請求權存在，其請求為不合法云云
    。惟經核相對人上開聲請意旨，業已敘明其請求之依據，並
    提出上開文件以為釋明，復經本院依民事訴訟法第529條第2
    項規定命相對人陳述意見後，已據其具狀敘明已向原法院對
    抗告人提起本案訴訟，並提出起訴狀為證 (見本院卷7至14
    頁)，是抗告人執此指摘原裁定不當，聲明廢棄，為無理由
    。
四、爰依民事訴訟法第495之1第1項、第449條第1項、第95條、
    第78條，裁定如主文。
中　　華　　民　　國　　96　　年　　6　 　月　29　　日
                    民事第六庭
                        審判長法　官  林鄉誠
　　　　　　　　　　          法　官　楊豐卿
          　　　　　　　      法　官　許紋華
正本係照原本作成。
本裁定除以適用法規顯有錯誤為理由，並經本院許可外，不得再
抗告。如提起再抗告，應於收受後10日內委任律師為訴訟代理人
向本院提出再抗告狀。並繳納再抗告費新台幣1000元。
中　　華　　民　　國　　96　　年　　7 　 　月　  4　　日
  　　　　　　　　　　　　　　書記官  潘大鵬
